【裁判字號】    95,上訴,494
【裁判日期】    950427
【裁判案由】    違反毒品危害防制條例
【裁判全文】
臺灣高等法院高雄分院刑事判決         95年度上訴字第494號
上  訴  人  臺灣屏東地方法院檢察署檢察官
上  訴  人
即  被  告  甲○○
上列上訴人因被告違反毒品危害防制條例案件，不服臺灣屏東地
方法院94年度訴字第1076號中華民國95年1 月24日第一審判決（
起訴案號：臺灣屏東地方法院檢察署94年度毒偵字第2507號），
提起上訴（移送本院併辦案號：同署95年度毒偵字第380 號），
本院判決如下：
    主  文
原判決撤銷。
甲○○連續施用第一級毒品，處有期徒刑壹年；又連續施用第二
級毒品，處有期徒刑拾月，扣案之第二級毒品甲基安非他命貳包
（其中壹包驗後淨重零點參公克，另壹包毛重零點貳公克）、安
非他命吸食器壹組均沒收銷燬之。應執行有期徒刑壹年捌月，扣
案之第二級毒品甲基安非他命貳包（其中壹包驗後淨重零點參公
克，另壹包毛重零點貳公克）、安非他命吸食器壹組均沒收銷燬
之。
    事  實
一、甲○○前於民國86年間，因違反麻醉藥品管理條例案件，經
    法院判處有期徒刑7 月確定，於86年12月12日縮短刑期執行
    完畢。又因施用毒品案件，經台灣屏東地方法院裁定移送觀
    察勒戒及強制戒治，於91年1 月20日戒治期滿出所，由臺灣
    屏東地方法院檢察署檢察官於91年2 月7 日以91年度戒毒偵
    字第37號為不起訴處分確定。詎甲○○猶不知戒除毒癮，於
    前揭強制戒治執行完畢後5 年內，基於施用第一級毒品海洛
    因之概括犯意，自94年9 月28日19時許起，至95年1 月6 日
    21時許止，在其位於屏東縣新園鄉○○路461 號住處房間，
    以將海洛因摻入香煙內點火吸食方式，連續施用第一級毒品
    海洛因多次。另基於施用第二級毒品甲基安非他命之概括犯
    意，自94年9 月28日19時許起至95年1 月6 日21時許止，在
    上開處所，將甲基安非他命置入玻璃管內，以火燒烤後吸食
    煙霧之方式，連續施用第二級毒品甲基安非他命多次。嗣於
    (一)94年9 月30日23時許，為警在屏東縣東港鎮○○路○ 段東
    港大賣場前處查獲，並扣得第二級毒品甲基安非他命1 包（
    驗後淨重0.3 公克）；復於(二)95年1 月7 日10時35分，在其
    位於屏東縣新園鄉○○路461 號住處，為警持檢察官搜索票
    搜索查獲，並扣得第二級毒品甲基安非他命1 包（毛重0.2
    公克）、安非他命吸食器1 組。
二、案經屏東縣警察局東港分局移請臺灣屏東地方法院檢察署檢
    察官偵查起訴，並經屏東縣警察局東港分局移請臺灣屏東地
    方法院檢察署檢察官轉送本院併辦審理。
    理  由
一、本件被告甲○○所犯係死刑、無期徒刑、最輕本刑為3 年以
    上有期徒刑以外之罪，已經被告就被訴事實為有罪之陳述，
    經本院聽取當事人之意見後，依刑事訴訟法第273 條之1 第
    1 項之規定，裁定進行簡式審判程序。又本件卷內之人證、
    物證等證據，依同法第273 條之2 、第159 條第2 項規定，
    不受第159 條第1 項關於傳聞法則規定之限制，依法均有證
    據能力，合先敘明。
二、上開被告甲○○施用海洛因及甲基安非他命之犯罪事實，業
    經被告於本院審理時供承不諱，且被告於前述查獲期日經員
    警所採集之尿液，經送驗結果，均呈嗎啡、甲基安非他命陽
    性反應，有臺灣檢驗科技股份有限公司94年10月14日及95年
    1 月9 日濫用藥物尿液檢驗報告2 紙附卷可憑。而扣案之白
    色結晶體1 包（驗後淨重0.3 公克），經原審法院囑託高雄
    醫學大學附設中和紀念醫院檢驗結果，確係甲基安非他命，
    有高雄醫學大學附設中和紀念醫院94年12月6 日報告編號第
    0000-0000 號檢驗報告1 紙在案可參，另併案扣案之白色結
    晶體1 包（毛重0.2 公克），亦係安非他命，有毒品初步檢
    驗報告單1 份附於警詢卷可證，此外復有扣押之甲基安非他
    命2 包（其中壹包驗後淨重0.3 公克，另壹包毛重0.2 公克
    ）、安非他命吸食器1 組可資佐證，被告上開自白，核與事
    實相符，應可採信。本件事證明確，被告犯行洵堪認定。
三、查海洛因、甲基安非他命分別係毒品危害防制條例第2 條第
    2 項第1 、2 款所定之第一、二級毒品，不得非法持有、施
    用。故核被告所為，係分別犯毒品危害防制條例第10條第1
    項、第2 項之施用第一級毒品、施用第二級毒品罪。其於施
    用海洛因與甲基安非他命前持有海洛因與甲基安非他命犯行
    ，各為其施用之高度行為所吸收，均不另論罪。被告前後多
    次施用海洛因、甲基安非他命之行為，均時間緊接，觸犯構
    成要件相同之罪名，顯係各基於概括犯意反覆為之，應依連
    續犯之規定各論以一罪。被告所犯上述二罪，犯意各別，行
    為互異，應予分論併罰。被告自94年10月1 日起，至95年1
    月6 日止，分別施用第一、二級毒品之行為，雖未經檢察官
    起訴，但此部分與起訴部分有連續犯關係，為起訴效力所及
    ，本院自得併予審理。
四、原審據以論罪科刑，固非無見。惟查被告自94年10月1 日起
    ，至95年1 月6 日止，分別施用第一、二級毒品之行為（即
    移送併辦部分），原判決未及審酌，自有未洽。檢察官上訴
    意旨，執此指摘原判決不當，為有理由；被告上訴意旨，以
    原審量刑過重，指摘原判決不當，則無理由；因檢察官上訴
    有理由，自應由本院將原判決撤銷改判。爰審酌被告曾因施
    用毒品經送戒治處所施以強制戒治後，仍未能戒斷其施用毒
    品之惡習，足見其陷溺已深，惟因施用毒品均僅係戕害其自
    己身心並無加害他人，犯罪後坦承犯行、態度尚稱良好等一
    切情狀，分別量處如主文第2 項所示之刑，並定其應執行刑
    。扣案之白色結晶體1 包（驗後淨重0.3 公克），及併案扣
    案之白色結晶體1 包（毛重0.2 公克），均係第二級毒品安
    非他命，已如前述，均應依毒品危害防制條例第18條第1 項
    前段規定沒收銷燬之。另安非他命吸食器1 組，係被告供施
    用安非他命所用之物，因其上殘留之安非他命已難與吸食器
    析離，應一併視為安非他命，亦應依毒品危害防制條例第18
    條第1 項前段規定沒收銷燬。
據上論結，應依刑事訴訟法第369 條第1 項前段、第364 條、第
273 條之1 第1 項、第299 條第1 項前段，毒品危害防制條例第
10條第1項 、第2 項、第18條第1 項前段，刑法第11條、第56條
、第51條第5 款，判決如主文。
本案經檢察官張金塗到庭執行職務。
中    華    民    國    95    年    4     月    27    日
            刑事第五庭  審判長法  官  曾永宗
                              法  官  陳  箐
                              法  官  任森銓
以上正本證明與原本無異。
施用第一級毒品部分如不服本判決應於收受本判決後10日內向本
院提出上訴書狀，其未敘述上訴理由者，並得於提起上訴後10日
內向本院補提理由書狀（均須按他造當事人之人數附繕本）「切
勿逕送上級法院」。
施用第二級毒品部分不得上訴。
中    華    民    國    95    年    4     月    27    日
                              書記官  蘇恒仁
附錄本件判決論罪科刑法條：
毒品危害防制條例第10條
施用第一級毒品者，處6 月以上5 年以下有期徒刑。
施用第二級毒品者，處3 年以下有期徒刑。


司法院資訊處製作；財團法人民間司法改革基金會備份。
